# 请教陈版，远期结汇会计处理细节

提问人：poleon 时间：2012-01-05 13:42:05
陈版，请教一个细节问题。即远期结汇依照金融资产准则处理的方式，在结汇时合约远期汇率与结汇时即期汇率之间的利差损益是否应确认为投资收益？ 我的理解，金融资产、负债的确认是对远期结汇产品风险收益的计量，相应的仅会在结汇时点，对冲资产/负债及原确认的公允价值损益，于远期结汇行为独立看待，故不应确认上述利差为投资收益，而应为汇兑损益（即同结汇时即期汇率与上一资产负债表日利差确认为汇兑损益一致）。 但是，我查看准则——外币折算，货币性资产的汇兑损益仅是即期汇率利差，而此处为远期汇率是否会有问题？

回答人：chenyiwei
如果不采用套期会计方法，则结汇时远期外汇合约的净损益（即累计的公允价值变动）均应转入投资收益，而不能计入汇兑损益。这是交易性金融工具结算损益的通常处理方法。